vi: Yêu cầu dữ liệu đào tạo: Gắn nhãn dữ liệu; Dữ liệu có cấu trúc; Dữ liệu chưa gắn nhãn; Dữ liệu không có cấu trúc; Khác
fr: Exigences en matière de données de formation: Données étiquetées; Données structurées; Données non étiquetées; Données non structurées; Autre
ru: Требования к обучающим данным: Маркированные данные; Структурированные данные; Немаркированные данные; Неструктурированные данные; Другой
pt-PT: Requisitos de dados de formação: Dados rotulados; Dados estruturados; Dados não rotulados; Dados não estruturados; Outro
hu: Tanítási adatokra vonatkozó követelmények: Címkézett adatok; Strukturált adatok; Címkézetlen adatok; Strukturálatlan adatok; Egyéb
ko: 훈련 데이터 요구사항: 레이블드 데이터; 정형 데이터; 언레이블드 데이터; 비정형 데이터; 기타
zh-CN: 训练数据要求: 标记数据; 结构化数据; 非标记数据; 非结构化数据; 其他
da: Krav til træningsdata: Mærkede data; Strukturerede data; Umærkede data; Ustrukturerede data; Andet
nl: Vereisten trainingsgegevens: Gelabelde gegevens; Gestructureerde gegevens; Niet-gelabelde gegevens; Ongestructureerde gegevens; Andere
bg-BG: Изисквания за данни за обучение: Маркирани данни; Структурирани данни; Немаркирани данни; Неструктурирани данни; Други
sk-SK: Požiadavky na školiace údaje: Označené údaje; Štruktúrované údaje; Neoznačené údaje; Neštruktúrované údaje; Iné
en: Training data requirements: Labeled data; Structured data; Unlabeled data; Unstructured data; Other
fi: Koulutusdatavaatimukset: Merkitty data; Strukturoitu data; Merkitsemätön data; Strukturoimaton data; Muu
lt-LT: Mokymo duomenų reikalavimai: Žymėti duomenys; Struktūrizuoti duomenys; Nežymėti duomenys; Nestruktūrizuoti duomenys; Kita
pt-BR: Requisitos de dados de treinamento: Dados rotulados; Dados estruturados; Dados não rotulados; Dados não estruturados; Outro
zh-TW: 訓練資料要求: 標記資料; 結構化資料; 未標記資料; 非結構化資料; 其他
de: Anforderungen an Trainingsdaten: Beschriftete Daten; Strukturierte Daten; Unbeschriftete Daten; Unstrukturierte Daten; Sonstiges
it: Requisiti dei dati di addestramento: Dati etichettati; Dati strutturati; Dati non etichettati; Dati non strutturati; Altro
el: Απαιτήσεις δεδομένων εκπαίδευσης: Δεδομένα με ετικέτα; Δομημένα δεδομένα; Δεδομένα χωρίς ετικέτα; Μη δομημένα δεδομένα; Άλλο
pl: Wymagania dotyczące danych szkoleniowych: Oznaczone dane; Dane strukturalne; Nieoznaczone dane; Dane nieustrukturyzowane; Inne
sv: Krav på träningsdata: Märkta data; Strukturerade data; Omärkta data; Ostrukturerade data; Övrigt
ja: トレーニングデータの要件: ラベル付きデータ; 構造化データ; ラベルなしデータ; 非構造化データ; その他
th: ข้อกำหนดข้อมูลการฝึกอบรม: ข้อมูลที่มีป้ายกำกับ; ข้อมูลที่มีโครงสร้าง; ข้อมูลที่ไม่มีป้ายกำกับ; ข้อมูลที่ไม่มีโครงสร้าง; อื่นๆ
sl-SI: Zahteve glede podatkov o usposabljanju: Označeni podatki; Strukturirani podatki; Neoznačeni podatki; Nestrukturirani podatki; Drugo
ro-RO: Cerințe privind datele de instruire: Date etichetate; Date structurate; Date neetichetate; Date nestructurate; Altele
nb: Krav til opplæringsdata: Merkede data; Strukturerte data; Umerkede data; Ustrukturerte data; Annet
es: Requisitos de datos de entrenamiento: Datos etiquetados; Datos estructurados; Datos sin etiquetar; Datos sin estructurar; Otros
hr-HR: Zahtjevi podataka za obuku: Označeni podaci; Strukturirani podaci; Neoznačeni podaci; Nestrukturirani podaci; Ostalo
cs: Požadavky na tréninková data: Data s popisky; Strukturovaná data; Data bez popisků; Nestrukturovaná data; Jiné
tr: Eğitim verileri gereklilikleri: Etiketlenmiş veriler; Yapılandırılmış veriler; Etiketlenmemiş veriler; Yapılandırılmamış veriler; Diğer